# 请教陈版：权益性交易的理解问题

提问人：gpqg 时间：2018-03-12 23:59:36
陈版，一般情况下母子公司之间的无偿捐赠，接受捐赠的一方计入资本公积，但是如果是小股东无偿捐赠或者是其他关联方进行捐赠，接受捐赠的一方是否也符合权益性交易？是否也要计入资本公积？关联方之间的捐赠如何界定是权益性交易？谢谢！

回答人：chenyiwei
《企业会计准则解释第 5 号》第六条：
六、企业接受非控股股东（或非控股股东的子公司）直接或间接代为偿债、债务豁免或捐赠的，应如何进行会计处理？ 答：企业接受代为偿债、债务豁免或捐赠，按照企业会计准则规定符合确认条件的，通常应当确认为当期收益；但是，企业接受非控股股东（或非控股股东的子公司）直接或间接代为偿债、债务豁免或捐赠，经济实质表明属于非控股股东对企业的资本性投入，应当将相关利得计入所有者权益（资本公积）。 企业发生破产重整，其非控股股东因执行人民法院批准的破产重整计划，通过让渡所持有的该企业部分股份向企业债权人偿债的，企业应将非控股股东所让渡股份按照其在让渡之日的公允价值计入所有者权益（资本公积），减少所豁免债务的账面价值，并将让渡股份公允价值与被豁免的债务账面价值之间的差额计入当期损益。控股股东按照破产重整计划让渡了所持有的部分该企业股权向企业债权人偿债的，该企业也按此原则处理。